【裁判字號】    95,裁,1836
【裁判日期】    950817
【裁判案由】    營利事業所得稅
【裁判全文】
最  高  行  政  法  院  裁  定
                                     95年度裁字第01836號
上  訴  人  柏興營造有限公司
代  表  人  甲○○
                        送達代收人  乙○○
                        市○區○○路133號2樓
被 上訴 人  財政部臺灣省北區國稅局
代  表  人  許虞哲
上列當事人間因營利事業所得稅事件，上訴人對於中華民國94年
3月31日臺北高等行政法院93年度訴字第338號判決，提起上訴，
本院裁定如下：
    主  文
上訴駁回。
上訴審訴訟費用由上訴人負擔。
    理  由
一、按對於高等行政法院判決上訴，非以其違背法令為理由，不
    得為之，行政訴訟法第242條定有明文。是對於高等行政法
    院判決上訴，若未具體說明原判決違背何項法令、不適用或
    如何適用不當之具體情事，即非主張原判決違背法令以為上
    訴理由，其上訴不應准許。
二、上訴意旨略謂：(一)上訴人於原審曾主張被上訴人未說明應繳
    交該筆稅款之理由，乃一違法之行政處分，上訴人自無繳納
    稅之義務，惟觀判決內容，對於被上訴人之行政處分為何不
    附理由一事，均未詳加說明，亦未說明不採上訴人主張之理
    由，難謂無判決不備理由之違法。(二)上訴人營業項目多為代
    工不代料，所獲利潤甚薄，被上訴人未斟酌上訴人的特殊情
    形，即按淨利率百分之十三核定上訴人全年所得額，與上訴
    人實際收入並不相當，難謂合理、客觀，有違租稅公平原則
    。原判決不察，亦未就此加以說明，衡諸鈞院92年度判字第
    328號判決及司法院釋字第218號解釋，原判決亦有判決違背
    法令及判決不備理由之違法。
三、經查，原判決對於上訴人未能提示當年度有關證明所得額之
    帳簿、文據供核，致未能依帳證核實認剔，認被上訴人依一
    般土木工程業（行業代號：00000-00）按同業利潤標準淨利
    率（淨利率10%）核定營業淨利新台幣（下同）2,990,429元
    ，加計非營業收入26,765元，核定全年所得額3,017,194元
    ，並無不合，及上訴人所主張各節何以不足採等情，業已論
    述明確。且被上訴人於送達上訴人系爭營利事業所得稅結算
    申報更正核定通知書上，業已載明「未如期提示帳冊依（所
    得稅法第183條核定）等語，難認原處分未附理由。上訴意
    旨無非對原審取捨證據、認定事實之職權行使，指摘其為不
    當，難認為對該高等行政法院判決之如何違背法令已有具體
    之指摘，依首揭說明，其上訴為不合法，應予駁回。
四、依行政訴訟法第249條第1項前段、第104條、民事訴訟法第9
    5條、第78條，裁定如主文。
中    華    民    國    95    年    8     月    17    日
                  第五庭審判長法  官  鄭  淑  貞
                              法  官  黃  合  文
                              法  官  吳  明  鴻
                              法  官  林  茂  權
                              法  官  鄭  小  康
以  上  正  本  證  明  與  原  本  無  異
中    華    民    國    95    年    8     月    18    日
                              書記官  蘇  金  全


司法院資訊處製作；財團法人民間司法改革基金會備份。
